# 资产组中是否包含递延所得税

提问人：安好 时间：2019-10-31 06:30:12
请教陈版及各位，收购公司时资产在合并层面因为评估增减值确认了递延所得税，在进行商誉减值测试的时候，确定资产组是否应该包括这部分对应的递延所得税？谢谢

回答人：chenyiwei
资产组不包含递延所得税资产、递延所得税负债和应交所得税，以及当期所得税资产。
根据《企业会计准则第 8 号——资产减值》第十二条：“预计资产的未来现金流量也不应当包括筹资活动产生的现金流入或者流出以及与所得税收付有关的现金流量”；第十三条：“折现率是反映当前市场货币时间价值和资产特定风险的税前利率。该折现率是企业在购置或者投资资产时所要求的必要报酬率”。
由于现金流量和折现率都是税前的，所以资产组中也不应包含与所得税相关的资产和负债。
在实务中也有使用税后现金流量和税后折现率测算资产组未来现金流量的。
如果是这种做法，则应将与所得税相关的资产、负债包含在资产组账面价值内，同时资产组的未来现金流量预测需包含所得税相关现金流量。但在将所得税相关的资产（含当期、递延所得税资产）纳入资产组账面价值之前，应首先依据《企业会计准则第 18 号——所得税》的规定谨慎考虑确认这些资产的恰当性，在确保这些资产的账面价值可回收的前提下才能纳入资产组账面价值。